臺灣臺南地方法院刑事判決
111年度訴字第51號
公  訴  人  臺灣臺南地方檢察署檢察官
被      告  吳俊毅


選任辯護人  麥玉煒律師
被      告  吳立乾



上列被告等因妨害秩序等案件，經檢察官提起公訴（110年度偵
字第24716號），被告等於準備程序時均為有罪之陳述，本院受
命法官告知被告簡式審判程序之旨，並聽取雙方當事人之意見後
，合議庭裁定由受命法官獨任依簡式審判程序進行，並判決如下
：
    主  文
吳俊毅犯意圖供行使之用而攜帶兇器在公共場所聚集三人以上首
謀並下手實施強暴罪，累犯，處有期徒刑捌月。
吳立乾犯意圖供行使之用而攜帶兇器在公共場所聚集三人以上下
手實施強暴罪，處有期徒刑陸月，如易科罰金，新臺幣壹仟元折
算壹日。
    事實及理由
一、本件犯罪事實、證據以及適用的法律，除證據部分增加「被
    告等於本院審理時的自白」外，其餘全部都引用檢察官起訴
    書的記載（如附件）。
　　
二、此一罪名既然和結夥三人竊盜一樣是「三人以上」犯罪，判
    決主文就不必再加上「共同」來表示共同犯罪。
　　
三、被告吳俊毅在106年間，因為酒後駕車的公共危險案件被法
    院判處有期徒刑2月確定，且在本案發生前的107年3月2日執
    行完畢。他在前案執行完畢之後，5年之內又故意再犯不應
    該判決最輕刑罰的本案，應該依據刑法第47條第1項「受徒
    刑之執行完畢，或一部之執行而赦免後，五年以內故意再犯
    有期徒刑以上之罪者，為累犯，加重本刑至二分之一」的規
    定，加重刑罰。
　　
四、本院決定依據刑事訴訟法第299條第1項前段、第273條之1第
    1項、第310條之2、第454條第2項等規定，參考被告們的首
    從及分工程度、過往素行、犯罪後態度，考量被告們的行為
    對台灣社會安全秩序及告訴人造成的損害，判處被告們主文
    欄所記載的刑罰。
　　
五、如不服本件判決，可以在收到判決的20日內，對本院提出上
    訴狀（附影本），向臺灣高等法院臺南分院提起上訴。　　
　　
本案經檢察官陳鋕銘提起公訴，檢察官黃信勇到庭執行職務。

中　　華　　民　　國　　111 　年　　5 　　月　　4 　　日
　　　　　　　　　刑事第十庭    法　官　陳欽賢
以上正本證明與原本無異。
如不服本判決應於收受本判後20日內向本院提出上訴書狀，並應
敘述具體理由。其未敘述上訴理由者，應於上訴期間屆滿後20日
內向本院補提理由書狀（均須按他造當事人之人數附繕本）「切
勿逕送上級法院」。
  　　　　　　　　　　　　　　　書記官　劉庭君
中　　華　　民　　國　　111 　年　　5 　　月　　4 　　日
附錄本案論罪科刑法條全文：
中華民國刑法第277條
傷害人之身體或健康者，處 5 年以下有期徒刑、拘役或 50 萬
元以下罰金。
犯前項之罪，因而致人於死者，處無期徒刑或 7 年以上有期徒
刑；致重傷者，處 3 年以上 10 年以下有期徒刑。
中華民國刑法第150條
在公共場所或公眾得出入之場所聚集三人以上，施強暴脅迫者，
在場助勢之人，處 1 年以下有期徒刑、拘役或 10 萬元以下罰
金；首謀及下手實施者，處 6 月以上 5 年以下有期徒刑。
犯前項之罪，而有下列情形之一者，得加重其刑至二分之一：
一、意圖供行使之用而攜帶兇器或其他危險物品犯之。
二、因而致生公眾或交通往來之危險。
　　
附件：　　
　　臺灣臺南地方檢察署檢察官起訴書　
                                    110年度偵字第24716號
　　被　　　告　吳俊毅
　　　　　　　　吳立乾　
以上被告等因傷害等案件，業經偵查終結，認為應該提起公訴，
茲將犯罪事實及證據並所犯法條分敘如下：
　　　　　犯罪事實
一、吳俊毅、吳立乾及唐銘三人因不明原因，共同基於傷害劉汶
    霖之犯意聯絡，於民國110年11月4日晚間，由吳俊毅糾集吳
    立乾及唐銘，持手套、球棒及辣椒水等攻擊用具。由吳立乾
    駕駛吳俊毅租用的RCR-8757號自小客車，搭載唐銘在副駕駛
    座，吳俊毅在後座，驅車至臺南市安南區安中路一段與北安
    路二段路口守候。至當晚22時45分劉汶霖騎乘車號000-0000
    號機車沿臺南市安南區安中路一段往西行駛至與北安路二段
    交岔路口停等紅燈時，吳立乾即駕車迴轉至劉汶霖機車旁邊
    ，吳俊毅旋即戴手套下車勒住劉汶霖脖子將其拉下機車後，
    毆打其身體各處，劉汶霖反抗與之拉扯時，唐銘復持具危險
    性之球棒下車毆打劉汶霖多下，再至車上拿辣椒水噴劉汶霖
    ，三人共同在公共場所對劉汶霖施強暴行為，使劉汶霖受有
    臉部鈍傷併雙眼週遭、嘴唇血腫。左側眼瞼0.5公分撕裂傷
    、雙側前臂挫傷、腹壁擦傷等傷害。因劉汶霖喊救命，附近
    民眾見狀報警並叫救護車，吳俊毅及唐銘即返回車內，由吳
    立乾駕車逃逸，前後持續約3分鐘。
二、案經劉汶霖訴由臺南市政府警察局第三分局報告偵辦。
        證據並所犯法條
一、證據清單：
  1、被告吳俊毅自白：承認與被告吳立乾及唐銘至現場毆打告
     訴人劉汶霖，但拒絕說明清楚攻擊告訴人劉汶霖之理由。
  2、被告吳立乾自白：坦承有開車載被告吳俊毅及唐銘至現場
     毆打告訴人，否認知道要打人。但無法說明為何駕車到告
     訴人機車旁邊，並等候到被告吳俊毅、唐銘打完人上車後
     ，即迅速逃逸。
  3、被告唐銘警詢部分自白：與被告吳俊毅及吳立乾配合共同
     毆打告訴人劉汶霖，其有持球棒及辣椒水下車，但否認球
     棒有打到告訴人。
  4、告訴人劉汶霖指訴：全部犯罪事實。
  5、告訴人劉汶霖傷害診斷證明書：告訴人因被告等之毆打而
     身體多處受傷。
  6、現場照片、現場道路監視錄影檔案及擷取畫面：被告三人
     犯意聯絡、行為分擔，共同在公共場所對告訴人毆打，施
     強暴行為，使告訴人受傷。
二、所犯法條：被告吳俊毅、吳立乾、唐銘共同涉犯刑法第277
    條傷害罪嫌，被告吳俊毅及吳立乾另犯同法第150條第1項後
    段妨害秩序罪嫌，被告唐銘涉犯同法第150條第2項第1款持
    危險物品妨害秩序罪嫌。被告等傷害及妨害秩序為一行為觸
    犯數罪名，請從一重之妨害秩序罪處斷。
三、依刑事訴訟法第251條第1項提起公訴。
　　　　此　　致
臺灣臺南地方法院
中　　華　　民　　國　 110　　年　　12　　月　　17　　日
    　　　　　　　　　　　　　檢察官  陳  鋕  銘
中　　華　　民　　國　 110　　年　　12　　月　　23　　日
                              書記官  鍾  雲  雅